臺灣花蓮地方法院刑事判決　　　　　 100年度交簡上字第22號
上　訴　人
即　被　告　曾一勝
上列上訴人即被告因公共危險案件，不服本院花蓮簡易庭 100年
度花交簡字第180號中華民國100年5月4日第一審判決（聲請簡易
判決處刑案號：100年度偵字第 1522號），提起上訴，本院管轄
之第二審合議庭判決如下：
    主  文
上訴駁回。
    事實及理由
一、本案經本院審理結果，認第一審判決上訴人即被告曾一勝犯
    刑法第185條之3之不能安全駕駛動力交通工具罪，並依累犯
    之規定，量處有期徒刑 3月，如易科罰金，以新臺幣1000元
    折算 1日，認事用法及量刑均無不當，應予維持，並引用第
    一審簡易判決書記載之事實、證據及理由。
二、被告上訴意旨略以：原審判決認為被告係累犯，而加重刑罰
    ，但被告先前所犯之傷害罪雖然已經執行完畢，但該案係臺
    灣士林地方法院誤判，但被告係被誣告的，應不構成累犯，
    原審量刑過重，請求撤銷原判決，從輕量刑云云。
三、按法官於有罪判決中，究應如何量處罪刑，抑或是否宣告緩
    刑等，均為實體法賦予審理法官裁量之刑罰權事項，法官行
    使此項裁量權，自得依據個案情節，參諸刑法第57條所定各
    款犯罪情狀之規定，於該法定刑度範圍內，基於合義務性之
    裁量，量處被告罪刑；法官為此量刑之裁量權時，除不得逾
    越法定刑或法定要件外，尚應符合法規範之體系及目的，遵
    守一般有效之經驗及論理法則等法原則，亦即應兼顧裁量之
    外部及內部性，如非顯然有裁量逾越或裁量濫用之違法情事
    ，自不得任意指摘為違法。是量刑之裁量權，乃憲法所保障
    法官獨立審判之核心，法院行使此項裁量權，亦非得以任意
    或自由為之，仍應受一般法律原理原則之拘束，即仍須符合
    法律授權之目的、法律秩序之理念、國民法律感情及一般合
    法有效之慣例等規範，尤其應遵守比例原則及平等原則之意
    旨，否則即可能構成裁量濫用之違法（最高法院86年度臺上
    字第7655號判決意旨參照），如非有裁量逾越或裁量濫用之
    明顯違法情事，自不得擅加指摘其違法或不當，即使上級法
    院對下級法院裁量權之審查，亦應同此標準，此不僅在保障
    法官不受任何制度外之不當干涉，更保障法官不受制度內的
    異質干涉，此方符憲法第80條所宣示獨立審判之真義。
四、經查，原審就被告為滿足一時便利，罔顧其他用路人之生命
    、身體及財產之安全，於飲酒後之血液中酒精濃度含量達19
    5.6MG/DL（換算呼氣酒精濃度達每公升0.97毫克）後，仍騎
    機車行駛於道路上，並發生車禍致己身受傷，於警詢時否認
    犯行，至檢察官偵訊時始坦承犯行之態度，以及被告之前科
    素行等一切情狀，均已予審酌，且就被告所量處之刑度，既
    無顯然可認已失公平或其他不當裁量之情事，此部分即不得
    任意指摘為違法。至於被告確於97年間因家庭暴力傷害案件
    ，經臺灣士林地方法院以97年度易字第1593號判決判處有期
    徒刑3月，提起上訴後，經臺灣高等法院以98年上易字第518
    號判決駁回上訴確定，嗣於99年2月5日因徒刑執行完畢出監
    等情，有臺灣高等法院被告前案紀錄表 1份附卷可稽，而被
    告於有期徒刑執行完畢後， 5年內再犯本件有期徒刑以上之
    罪，依刑法第47條第 1項之規定，為累犯，原審依該累犯之
    規定加重被告之刑期，確屬合法有據，被告辯稱前案係屬誤
    判，不應論以累犯云云，顯有誤會，況前案是否誤判非本院
    或本案得以審酌，故被告之上訴並無理由，應予駁回。
五、至於被告聲請調閱其酒後駕車發生車禍時，員警拍攝蒐證錄
    影光碟，欲證明其遭員警動手毆打受傷云云，然被告此部分
    聲請調查之證據，要與本院認定被告所犯不能駕駛動力交通
    工具罪毫無關涉，顯無調查之必要，附此敘明。
據上論斷，應依刑事訴訟法第455條之1第 1項、第3項、第368條
、第373條，判決如主文。
本案經檢察官張立中到庭執行職務。
中    華    民    國   100    年    8     月    3    日
                  刑事第三庭  審判長法官  李世華
                                    法官  湯國杰
                                    法官  許乃文
上列正本證明與原本無異。
本件不得上訴。
中    華    民    國   100    年    8     月    3     日
                                    書記官